臺灣新竹地方法院民事裁定               100年度司字第44號
聲  請  人  財政部臺灣省北區國稅局新竹縣分局
上列聲請人聲請為博鼎國際顧問有限公司選派清算人事件，本院
裁定如下：
    主  文
選派李敬之律師（地址：臺北市松山區○○○路○段一六五號三
樓之一）為博鼎國際顧問有限公司之清算人。
聲請程序費用新臺幣壹仟元由博鼎國際顧問有限公司負擔。
    理  由
一、按解散之公司，除因合併、破產而解散者外，應行清算；公
    司經中央主管機關撤銷或廢止登記者，準用前3 條之規定；
    有限公司清算，準用無限公司有關之規定，公司法第24條、
    第26條之1 、第113 條分別定有明文。次按有限公司之清算
    ，以全體股東為清算人；由股東全體清算時，股東中有死亡
    者，清算事務由其繼承人行之；繼承人有數人時，應由繼承
    人互推一人行之；不能依公司法第79條規定定其清算人時，
    法院得因利害關係人之聲請，選派清算人，此觀公司法第11
    3 條準用同法第79至81條之規定意旨自明。
二、本件聲請意旨略以：緣博鼎國際顧問有限公司於民國98年12
    月11日經主管機關經濟部中部辦公室廢止登記，惟博鼎國際
    顧問有限公司之章程未定清算人，亦無股東選任清算人，自
    應以全體股東為清算人。查博鼎國際顧問有限公司為一人股
    東之有限公司，其唯一股東李國禎歿於94年6 月14日，且李
    國禎之法定繼承人均已依法向法院聲明拋棄繼承，茲為行政
    執行博鼎國際顧問有限公司欠稅款事由，爰依公司法第113
    條準用同法第81條之規定，以利害關係人身分聲請本院選派
    義務律師或會計師擔任博鼎國際顧問有限公司清算人等語。
三、經查，聲請人主張之上開事實，業據提出博鼎國際顧問有限
    公司章程及最新公司變更登記表、本院99年11月16日新院燉
    民慎99年度慎字第24851 號函、繼承系統表、李國禎之死亡
    通報書、財政部臺灣省北區國稅局個人除戶資料查詢清單、
    財政部財稅資料中心家庭成員查詢資料、本院94年7 月21日
    新院月家謙94繼315 字第05891 號函、本院家事法庭94年8
    月3 日新院月家謙94繼315 字第06239 號函、本院99年4 月
    6 日新院燉民慎字第07286 號函、法務部行政執行署新竹行
    政執行處函等件影本附卷為憑，堪信為真實。經斟酌博鼎國
    際顧問有限公司對聲請人尚有稅款債務必須解決，為處理博
    鼎國際顧問有限公司之未了結事務，以儘速消滅其法人格，
    自有為博鼎國際顧問有限公司選派清算人之必要，經本院函
    詢新竹律師公會推薦律師擔任清算人，新竹律師公會100 年
    9 月20日（100 ）新律字第146 號函覆推薦本會李敬之擔任
    本件選派清算人，爰選派李敬之律師為博鼎國際顧問有限公
    司之清算人。本院電詢李敬之律師表示願任博鼎國際顧問有
    限公司之清算人，本院有公務電話記錄單在卷可稽。而李敬
    之律師具有法律專長，選任為博鼎國際顧問有限公司之清算
    人，應屬妥適。
四、依非訟事件法第24條、第175條第3項，裁定如主文。
中    華    民    國  100     年    9     月    27    日
                  民事第二庭    法  官   林麗玉
以上正本係照原本作成。
本裁定不得抗告。
中    華    民    國   100    年    9     月    27    日
                                書記官   鄧雪怡